【裁判字號】    88,上訴,1677
【裁判日期】    890105
【裁判案由】    妨害公務等
【裁判全文】
臺灣高等法院臺南分院刑事判決            八十八年度上訴字第一六七七號    Ｇ
      上  訴  人
      即  被  告  甲  ○  ○
      上  訴  人
      即  被  告  乙  ○  ○
右上訴人因妨害公務等案件，不服臺灣台南地方法院八十八年度訴字第二七六號中華
民國八十八年八月二十日第一審判決（起訴案號：臺灣台南地方法院檢察署八十七年
度偵字第一四七五四號），提起上訴，本院判決如左：
      主      文
上訴駁回。
甲○○緩刑年。
      事      實
一、乙○○曾犯竊盜案件，經原審法院判處有期徒刑十月，於民國（下同）八十六年
    一月十九日執行完畢，詎不知悔改，與甲○○基於共同犯意聯絡，明知丙○○為
    台南縣仁德鄉公所清潔隊垃圾車司機，為依法令從事公務之公務員，因不滿該垃
    圾車未收取其任職之「雙星」遊藝場前之垃圾，竟於八十七年十一月三十日晚上
    六時五十五分許，在台南縣仁德鄉○○村○○路七十巷內，由乙○○手持木棍、
    甲○○則手拿球棒，對於正在依法執行駕駛垃圾車收取垃圾職務之丙○○施強暴
    ，先由乙○○將丙○○從該垃圾車上拖下車，再用木棍毆打丙○○身體，致丙○○兩手多處挫裂傷，復再損壞丙○○職務上掌管之垃圾車上探照燈、方向燈、工
    作燈及後視鏡，致令不堪使用，復由甲○○手拿球棒叫丙○○欲進去該遊藝場講
    話，妨害丙○○依法執行之公務。
二、案經丙○○訴由台南縣警察局歸仁分局移送台灣台南地方法院檢察署檢察官偵查
    起訴。
      理      由
一、訊據上訴人即被告乙○○坦承有拿棍子打告訴人丙○○一下及砸毀垃圾車情事，
    但辯稱：係告訴人不收伊店內之垃圾且先出手要打伊，伊很生氣才出手打告訴人
    ，但沒打到他，有砸其所駕駛屬台南縣仁德鄉公所之垃圾清運車云云；而訊之被
    告甲○○則否認有出手毆打告訴人及砸毀垃圾清運車之情事，辯稱：伊僅是過去
    勸架，並叫告訴人到店內避一下，未毆打告訴人或砸垃圾車云云。惟查：前開事
    實，業據告訴人即台南縣仁德鄉公所清潔隊司機丙○○於警訊及偵查中指訴綦詳
    ，其於原審審理時復明確指稱：「沒有（結怨），被告的遊藝場不在我收運垃圾
    的區域，我收運的都是住家，而他們是商店，他們的垃圾應該自己拿去放在其附
    近的定點。垃圾車損壞的情形如相片所示（提出照片九張），目前為止被告都沒
    有賠償，我要求賠償的金額是十萬元。當天乙○○把我自車上拖下來打，打完後
    再砸車，另一被告（甲○○）也拿球棒，蓄意打我，但沒打到我。乙○○打我頭
    一、二下，我以手擋著以保護頭，我就倒下去。他們二人一起自店內衝出來，衝
    出來時，就手拿球棒，乙○○打我時，甲○○都在旁助勢，甲○○叫我到店內去
    ，態度惡劣，口氣也不好，進去大概又要打我，我不要進去。當時我在清運垃圾
    ，是在執行公務中，當天被告把垃圾放在店門口，與清運的方式不符，所以我才
    不收他們的垃圾。我只有二隻手受傷，請了一星期假。」等語，核與被告乙○○
    供承曾毆打告訴人及砸垃圾清運車之節情大致相符，而被告甲○○雖未出手毆打
    告訴人及砸垃圾車，但從其與被告乙○○各持棍棒相偕衝出所服務之遊藝場，於
    被告乙○○毆打告訴人時，其猶持球棒在旁助勢，態度惡劣地要告訴人到所服務
    之遊藝場談話等情觀之，其與被告乙○○間應有犯意之聯絡及行為分擔，甚為明
    顯。而告訴人受有上揭傷害，亦有仁慈醫院診斷證明書一紙在卷可參。又仁德鄉
    公所所屬垃圾清運車毀損之情形，亦有照片九張、修護估價單影本一張在卷可稽
    。至於被告乙○○以：係因告訴人先出手要打伊，伊很生氣才出手打告訴人並砸
    其所駕駛屬台南縣仁德鄉公所之垃圾清運車云云置辯，縱令屬實，亦僅係犯罪之
    動機，尚無法卸其刑責。綜上所述，參互印證，被告二人所辯無非事後畏罪飾卸
    之詞，均無足採，本件事證已臻明確，被告二人犯行均堪以認定。
三、核被告二人所為均係犯刑法第一百三十五條第一項之妨害公務罪、同法第一百三
    十八條之損壞公務員職務上掌管物品罪及同法第二百七十七條第一項之普通傷害
    罪。被告二人間，對於上開妨害公務、損壞公務員職務上掌管物品罪及普通傷害
    罪間，有犯意聯絡，行為分擔，均為共同正犯。其等所犯妨害公務與傷害二罪間
    ，有方法結果之牽連關係，為牽連犯，應從一重之普通傷害罪論處。被告二人所
    犯上開損壞公務員職務上掌管物品及普通傷害二罪間，犯意各別，行為互殊，應
    予分論併罰。查被告乙○○曾犯竊盜罪，經原審判處有期徒刑十月，於八十六年
    一月十九日執行完畢，有本院被告全國前案紀錄表一份在卷可按，其於五年以內
    再犯本件有期徒刑以上之本罪，為累犯，依刑法第四十七條規定，加重其刑。原
    審引依刑法第一百三十五條第一項、第一百三十八條、第二百七十七條第一項、
    第五十五條、第四十七條、第五十一條第五款，罰金罰鍰提高標準條例第一條前
    段之規定，並審酌被告乙○○素行不良，被告甲○○尚無犯罪前科，及其等犯罪
    之動機、目的、手段、所生危害、與告訴人之損失、犯後態度等一切情狀，就傷
    害部分，量處甲○○有期徒刑肆月，乙○○有期徒刑伍月；就妨害公務部分，量
    處甲○○有期徒刑伍月；乙○○有期徒刑陸月，併定應執行之刑為甲○○有期徒
    刑捌月；乙○○有期徒刑拾月，以資懲儆。被告乙○○所持木棍一支和被告甲○○所持球棒一支，均未扣案，為免執行上之困難，爰不諭知沒收，附此敘明。本
    院經核原審認事用法俱無不合，量刑亦稱妥適，被告等上訴意旨否認犯罪，空言
    指摘原判決不當，並無可取，為無理由，應予駁回。又被告甲○○未曾受有期徒
    刑以上刑之宣告，有卷內前科紀錄表可查，於犯罪後已與被害人達成和解，有台
    南縣仁德鄉調解委員會調解筆錄在卷可按，其經此偵審程序教訓，應知警惕諒無
    再犯之虞，本院認所宣告之刑，以暫不執行為適當，此部分併諭知緩刑三年，以
    勵自新。
據上論結，應依刑事訴訟法第三百六十八條，刑法第七十四條第一款，判決如主文。
本案經檢察官楊秀美到庭執行職務。
中    華    民    國      八十九      年      一      月      五        日
                                  臺灣高等法院臺南分院刑事第三庭
                                      審判長法官  黃    聰    明
                                            法官  黃    三    哲
                                            法官  林    勝    木
右正本證明與原本無異。
如不服本判決，應於判決送達後十日內向本院提出上訴狀，其未敘述理由者並應於提
出上訴狀後十日內向本院補提理由書（應附繕本)。
                                      法院書記官  吳    秋    賢
中    華    民    國      八十九      年      一      月      五        日
附錄法條：
刑法第一百三十五條第一項：對於公務員依法執行職務時，施強暴脅迫者，處三年以
  下有期徒刑、拘役或三百元以下罰金。
刑法第二百七十七條第一項：傷害人之身體或健康者，處三年以下有期徒刑、拘役或
                          一千元以下罰金。


司法院資訊處製作；財團法人民間司法改革基金會備份。
